【裁判字號】    97,交上易,11
【裁判日期】    970317
【裁判案由】    過失致死
【裁判全文】
臺灣高等法院高雄分院刑事判決        97年度交上易字第11號
上  訴  人  臺灣屏東地方法院檢察署檢察官
被      告  乙○○
上列上訴人因被告過失致死案件，不服臺灣屏東地方法院96年度
交訴字第120 號中華民國96年12月10日第一審判決（起訴案號：
臺灣屏東地方法院檢察署96年度偵字第4660號），提起上訴，本
院判決如下：
    主  文
上訴駁回。
    事  實
一、乙○○於民國96年6 月13日19時許，駕駛車牌號碼YY-8279
    號自用小客車，沿屏東縣東港鎮○○路屏187 線公路，由東
    向西方向行駛，行經該道路東向33.4公里處，本應注意汽車
    行進中車前狀況，隨時採取必要安全措施；汽車在雙向二車
    道行駛時，應在遵行車道內行駛；在劃有分向限制線之路段
    ，不得駛入來車之車道內等規定，且依當時情形又無不能注
    意之情事，竟疏於注意，駕車侵入對向車道，撞及由傅聖榮
    騎乘之L66-617 號機車，致傅聖榮因而受有頭部外傷併顱骨
    骨折、枕骨骨折、頸骨骨折、左前臂骨折、左小腿骨折等傷
    害，於送醫途中死亡。
二、案經傅聖榮之女甲○○訴由臺灣屏東地方法院檢察署檢察官
    偵查起訴。
    理  由
一、本件被告乙○○（下稱被告）所犯係死刑、無期徒刑、最輕
    本刑為3 年以上有期徒刑以外之罪，其就被訴事實為有罪之
    陳述，經本院告知簡式審判程序之旨，並聽取公訴人及被告
    之意見後，經合議庭評議後，裁定進行簡式審判程序，合先
    敘明。本件卷內之人證、物證、書證等證據，依同法第273
    條之2 規定，不受第159 條第1 項關於傳聞法則規定之限制
    ，依法均有證據能力。
二、訊據被告坦承因其過失駕車侵入來車道撞及傅聖榮並致其死
    亡之事實，復有道路交通事故現場圖、道路交通事故調查報
    告表(一)、(二)、案發現場照片在卷可稽。且經檢察官率同法醫
    師相驗傅聖榮之屍體，有相驗屍體證明書、檢驗報告書在卷
    可憑，犯行洵堪認定。核被告所為，係犯刑法第276 條第1
    項過失致人於死罪。原審認被告罪證明確，因而適用刑法第
    276 條第1 項、刑法施行法第1 條之1 規定，並審酌被告貿
    然駛入對向車道，肇致傅聖榮橫死，違反注意義務程度甚高
    ，難以寬諒，惟念犯後坦承，雖經濟能力不足，仍有意分期
    賠償，態度尚可等一切情狀，量處有期徒刑8 月。認事用法
    ，核無不合，量刑亦屬允當。
三、檢察官上訴意旨，雖以被告迄今未能和解賠償，原審量刑過
    輕云云。惟按刑罰之量定，屬於法院自由裁量之職權行使，
    固應受比例原則等法則之拘束，並非可恣意為之，致礙及公
    平正義之維護。但法院如對有罪之被告科刑，符合罪刑相當
    之原則，使罰當其罪，並適用刑法第57條明定科刑時應注意
    該條所列10款事項，以為科刑輕重之標準，兼顧一般預防之
    普遍適應性，與具體個案特別預防之妥當性，而於判決理由
    詳細交待，即屬相當，即不得任意指摘為違法。本件被告係
    因經濟能力不足，且礙於非屬肇事汽車所有人，保險給付請
    領手續受阻，致未能依被害人家屬請求而全額賠償給付，並
    非毫無任何和解意願，檢察官在原審猶以此建議量處有期徒
    刑6 月，原審予以加重而量處有期徒刑8 月，自已充分考量
    有無和解之各項情狀，經核尚屬適當。檢察官再循傅聖榮家
    屬之請求，以相同事由而指摘原判決不當，自無足取，上訴
    為無理由，應予駁回。
據上論斷，應依刑事訴訟法第368條，判決如主文。
本案經檢察官鄭銘謙到庭執行職務。
中    華    民    國    97    年    3     月    17    日
                  刑事第五庭    審判長法  官  曾永宗
                                      法  官  任森銓
                                      法  官  王伯文
以上正本證明與原本無異。
本判決不得上訴。
中    華    民    國    97    年    3     月    17    日
                                      書記官  黎  珍
附錄本判決論罪科刑法條：
刑法第276 條第1 項：
因過失致人於死者，處2 年以下有期徒刑、拘役或2,000 元以下
罰金。


司法院資訊處製作；財團法人民間司法改革基金會備份。
